【裁判字號】    98,裁,1497
【裁判日期】    980618
【裁判案由】    居留事件
【裁判全文】
最  高  行  政  法  院  裁  定
                                      98年度裁字第1497號
上  訴  人  甲○○
被 上訴 人  內政部
代  表  人  乙○○
上列當事人間居留事件，上訴人對於中華民國98年2月26日臺北
高等行政法院97年度再字第170號判決，提起上訴，本院裁定如
下：
    主  文
上訴駁回。
上訴審訴訟費用由上訴人負擔。
    理  由
一、按對於高等行政法院判決之上訴，非以其違背法令為理由，
    不得為之，行政訴訟法第242條定有明文。依同法第243條第
    1項規定，判決不適用法規或適用不當者，為違背法令；而
    判決有同條第2項所列各款情形之一者，為當然違背法令。
    是當事人對於高等行政法院判決上訴，如依行政訴訟法第24
    3條第1項規定，以高等行政法院判決有不適用法規或適用不
    當為理由時，其上訴狀或理由書應有具體之指摘，並揭示該
    法規之條項或其內容；若係成文法以外之法則，應揭示該法
    則之旨趣；倘為司法院解釋或本院之判例，則應揭示該判解
    之字號或其內容。如以行政訴訟法第243條第2項所列各款情
    形為理由時，其上訴狀或理由書，應揭示合於該條項各款之
    事實。上訴狀或理由書如未依此項方法表明，或其所表明者
    與上開法條規定不合時，即難認為已對高等行政法院判決之
    違背法令有具體之指摘，其上訴自難認為合法。
二、上訴人因居留事件，循序提起行政訴訟，經臺北高等行政法
    院民國97年1月10日96年度訴字第1765號判決（下稱原確定
    判決）駁回，上訴人未提上訴而告確定。嗣上訴人以原確定
    判決有行政訴訟法第273條第1項第1款、第13款、第14款再
    審事由，提起再審之訴，遭原判決駁回，乃對原判決上訴。
    上訴意旨略謂：上訴人於再行申請入境時，於97年8月底在
    家中整理資料時，發現戶口名簿後之浮貼記事欄有員警查核
    戶籍相符之證據，上訴人於判決後始發現，自知悉起算而未
    逾30日，原判決逕自判決送達日計算，自屬違法；上訴人再
    審所提證據於原確定判決當時已存在而未發現，且足以動搖
    原確定判決使上訴人受較有利益之判決；被上訴人有戶口查
    核備份紀錄，原審未命被上訴人提出，原判決自有悖於證據
    調查法則之違法等語。經查，原判決對於上訴人所提再審之
    訴，上訴人係於97年1月18日由前審訴訟代理人收受原判決
    ，有送達證書附於該案卷可稽，該判決已於97年2月12日確
    定，其以原確定判決有行政訴訟法第273條第1項第1款「適
    用法規顯有錯誤」之再審事由部分，上訴人之前審訴訟代理
    人於收受原確定判決時，上訴人客觀上即可知悉，故上訴人
    依此再審事由提起再審之訴，其提起再審之訴之法定期間，
    應自97年2月13日起算，因上訴人前審訴訟代理人住居所在
    桃園縣，依法需扣除在途期間3日，原應至97年3月16日屆滿
    ，因該期日適逢星期日，以次日即同月17日代之，上訴人遲
    至97年9月25日始提起再審之訴，亦有原審法院加蓋於再審
    起訴狀上收文戳記所載日期可考，顯已逾法定30日之不變期
    間，並不合法。其以原確定判決有行政訴訟法第273條第1項
    第13款、第14款再審事由部分，僅空言主張其嗣再申請入境
    時，於97年8月間在家中整理資料時，發見戶口名簿後之浮
    貼記事欄有員警查核戶籍相符之證據云云，惟並未表明其有
    如何合於行政訴訟法第277條第1項第4款「關於遵守不變期
    間之證據」之具體情事，其依此提起再審之訴，於法已有未
    合；而其所補附戶口名簿之「查符」記事，係針對現住該戶
    之臺灣地區人民，而上訴人尚未為臺灣地區人民，故其訪查
    紀錄係存放於轄區派出所，由轄區員警查訪後，註記於戶口
    查察記事卡副頁內，而非戶口名簿內，是該證物縱經審酌並
    無足以動搖原確定判決基礎之情事，亦顯與行政訴訟法第27
    3條第1項第13款及第14款之再審事由未合等語，業經原判決
    詳予論述在案，認事用法均無違誤。核上開上訴理由，係就
    原審取捨證據、認定事實之職權行使，指摘其為不當，並就
    原審已論斷者，泛言未論斷，或就原審所為論斷，泛言其論
    斷矛盾，而非具體表明合於不適用法規、適用法規不當、或
    行政訴訟法第243條第2項所列各款之情形，難認對該判決之
    如何違背法令已有具體之指摘。依首開規定及說明，應認其
    上訴為不合法。
三、據上論結，本件上訴為不合法。依行政訴訟法第249條第1項
    前段、第104條、民事訴訟法第95條、第78條，裁定如主文
    。
中    華    民    國    98    年    6     月    18    日
                    最高行政法院第一庭
                        審判長法官  鄭  淑  貞
                              法官  劉  介  中
                              法官  曹  瑞  卿
                              法官  帥  嘉  寶
                              法官  胡  方  新
以  上  正  本  證  明  與  原  本  無  異
中    華    民    國    98    年    6     月    19    日
                              書記官  郭  育  玎


司法院資訊處製作；財團法人民間司法改革基金會備份。
